臺灣臺南地方法院刑事判決　　　　　　　 94年度易字第239號
公　訴　人　臺灣臺南地方法院檢察署檢察官
被　　　告　甲○○
上列被告因毒品危害防制條例案件，經檢察官提起公訴（94年度
毒偵字第 631號），被告於本院行準備程序時就被訴犯罪事實為
有罪之陳述，本院合議庭裁定由受命法官獨任行簡式審判程序，
判決如下：
    主  文
甲○○施用第二級毒品，累犯，處有期徒刑肆月，如易科罰金，
以佰元折算壹日。
    事  實
一、甲○○曾因違反毒品危害防制條例案件，經本院裁定送觀察
    、勒戒後，認有繼續施用毒品之傾向，再經本院裁定送戒治
    處所施以強制戒治，嗣停止戒治付保護管束，並於保護管束
    期滿後，由臺灣臺南地方法院檢察署檢察官於民國89年 6月
    19日以89年度戒毒偵字第 392號為不起訴處分。惟甲○○仍
    未戒除毒癮，又因違反毒品危害防制條例案件，經本院以90
    年度毒聲字第 807號裁定令入戒治處所施以強制戒治，於91
    年 4月24日強制戒治期滿執行完畢；而刑罰部分則分別由本
    院以90年度訴字第 554號判決判處有期徒刑一年，另由臺灣
    高雄地方法院以90年度訴字第1256號判決判處有期徒刑十月
    ，均經確定在案；經定其應執行之刑為有期徒刑一年八月，
    入監服刑，於92年7月23日假釋付保護管束，至93年1月28日
    保護管束期滿執行完畢。然甲○○出獄後旋又施用毒品，於
    93年10月29日經本院以93年度易字第 167號判決判處有期徒
    刑一年，於94年 1月13日確定（尚未執行完畢）。
二、詎甲○○不知悔改，於前開強制戒治期滿執行完畢釋放後五
    年內，又基於施用第二級毒品之犯意，於本院前開93年度易
    字第 167號判決宣示後，再度於93年11月15日晚間，在臺南
    市○○路友人住處施用第二級毒品安非他命一次，旋於同年
    月16日下午經警通知到場採驗尿液，經送檢驗結果，其尿液
    呈第二級毒品安非他命類陽性反應而查知上情。
二、案經臺南縣警察局永康分局報請臺灣臺南地方法院檢察署檢
    察官偵查起訴。
    理  由
一、訊據被告甲○○對於右開事實，均坦承不諱，且其尿液經警
    採集送驗結果，確呈第二級毒品安非他命類陽性反應，有臺
    南縣警察局永康分局調驗通知書、應受尿液採驗人到場採尿
    名冊及臺灣科技檢驗股份有限公司93年11月25日出具之濫用
    藥物尿液檢驗報告各一紙在卷可資佐證，足見被告之自白與
    事實相符，應可採信。本案事證明確，被告施用第二級毒品
    犯行已堪認定。
二、查被告曾因違反毒品危害防制條例案件，經本院裁定送觀察
    、勒戒後，認有繼續施用毒品之傾向，再經本院裁定送戒治
    處所施以強制戒治，嗣停止戒治付保護管束，並於保護管束
    期滿後，由臺灣臺南地方法院檢察署檢察官以89年度戒毒偵
    字第 392號為不起訴處分；嗣又再度因違反毒品危害防制條
    例案件，經本院以90年度毒聲字第 807號裁定令入戒治處所
    施以強制戒治，於91年 4月24日強制戒治期滿執行完畢，有
    臺灣高等法院被告全國前案紀錄表在卷可稽。其於前開強制
    戒治執行完畢釋放後五年內再度施用第二級毒品，核其所為
    ，係犯毒品危害防制條例第十條第二項之施用第二級毒品罪
    。被告施用前後持有第二級毒品安非他命之低度行為，為其
    施用之高度行為所吸收，不另論罪。末查被告曾因違反毒品
    危害防制條例案件，分別由本院及臺灣高雄地方法院以90年
    度訴字第 554號、90年度訴字第1256號判決判處有期徒刑一
    年、十月確定，經定其應執行之刑為有期徒刑一年八月，入
    監服刑，於92年7月23日假釋付保護管束，至93年1月28日保
    護管束期滿執行完畢，此同有前引臺灣高等法院被告全國前
    案紀錄表附卷足憑。其於前開有期徒刑執行完畢後五年內再
    犯本案有期徒刑以上之罪，為累犯，應依刑法第四十七條之
    規定加重其刑。又被告雖於警詢中供稱其毒品係由男友楊智
    昇所提供，然本院就此電詢本案查獲之臺南縣警察局永康分
    局，該局覆稱：「甲○○為毒品行方不明人口，經查獲而對
    其採尿送驗並製作筆錄，其供稱毒品為其男友楊智昇所提供
    ，但因時間已久，且楊智昇在監，所以沒有繼續就甲○○之
    毒品來源作追查」，有本院公務電話紀錄表一紙在卷足憑；
    而被告於警詢中所稱楊智昇，已於90年1月9日，因違反毒品
    危害防制條例案件入監服刑，現仍在監，亦有臺灣高等法院
    在監
    毒品來源而破獲之情狀，尚無毒品危害防制條例第十七條減
    刑規定之適用，併予敘明。爰審酌被告沈迷毒品，經多次觀
    察勒戒、強制戒治乃至於刑罰之科處，仍未能戒除毒癮，不
    知戒慎，但施用毒品具有高度之成癮性，而本案乃被告因連
    續施用第二級毒品案件，於93年10月29日經本院以93年度易
    字第 167號判決後不及一月再度施用，顯係尚未戒除毒癮所
    致，且被告犯後坦承犯行，態度良好，尚有悔意等一切情狀
    ，量處如主文所示之刑，並諭知易科罰金之折算標準，以示
    懲儆。
據上論斷，應依刑事訴訟法第二百九十九條第一項前段、第二百
七十三條之一第一項，毒品危害防制條例第十條第二項，刑法第
十一條前段、第四十七條、第四十一條第一項前段，罰金罰鍰提
高標準條例第二條，判決如主文。
本案經檢察官乙○○到庭執行職務。
中　　華　　民　　國　　94　　年　　4　　月　　29   　日
　　　　　　　　　刑事第四庭    法　官　周紹武
以上正本證明與原本無異。
如不服本判決，應於收受送達後10日內向本院提出上訴書狀（應
附繕本）。
　　　　　　　　　　　　　　　　書記官　陳淑芬
中　　華　　民　　國　　94　　年　　4　　月　　29　 　日
附錄本案論罪科刑法條全文：
毒品危害防制條例第十條第二項
施用第二級毒品者，處三年以下有期徒刑。
